【裁判字號】    90,訴,612
【裁判日期】    900727
【裁判案由】    懲治走私條例
【裁判全文】
臺灣臺南地方法院刑事判決                            九十年度訴字第六一二號
    公  訴  人  臺灣台南地方法院檢察署檢察官
    被      告  甲○○
右列被告因懲治走私條例案件，經檢察官提起公訴（九十年度偵字第四三七七號）及
移送併辦（九十年度偵字第五０二五號），本院判決如左：
    主  文
甲○○共同私運管制物品進口逾公告數額，累犯，處有期徒刑壹年。扣案如附表所示
未貼專賣憑證之洋菸均沒收。
    事  實
一、甲○○曾於民國八十六年間因竊盜罪，經臺灣高等法院台南分院判處有期徒刑八
    月確定，並於民國八十七年十一月二十二日執行完畢，仍不思悔改，為圖謀私運
    未稅洋菸進口販售謀利，竟與不詳姓名之「林」姓成年男子共同基於犯意之聯絡
    ，先由「林」姓男子安排私菸來源，甲○○再於九十年四月七日向不知情之葉財
    日租用其所有台南市籍編號CTS─7153號之舢舨一艘，並於同年月九日下午五時
    許自曾文溪安檢站報關出港，並依「林」姓男子事先之指示，於當日二十三許航
    行至已非我國領海及鄰接區範圍內之興達港外海約二十海浬處（東經一一九．三
    五度、北緯二二．三五度）時，自不知名之大陸籍漁船以每箱新台幣（下同）二
    千元之價格購買完稅價格超過十萬元之未貼專賣憑證逾公告數額之走私未稅洋菸
    共計六十四箱（詳如附表所示之未貼專賣憑證洋菸，完稅價格共為七十四萬七千
    零四十元），並將該走私之洋菸藏置於舢舨密艙內，迨於翌日上午十時許私運上
    述管制進口逾公告數額之未貼專賣憑證之洋菸進港，停泊於曾文溪安檢站膠筏停
    泊區，於同日下午八時四十分許為警在停泊區內之前開舢舨密艙內查獲，並扣得
    如附表所示之未稅洋菸。
二、案經海岸巡防署高雄縣機動查緝隊報請臺灣台南地方法院檢察署檢察官偵查起訴
    ，及由臺灣省菸酒公賣局台南分局以同一事實報請該署移送併案審理。
    理  由
一、右揭事實迭據被告甲○○於警、偵訊及本院審理中均坦承不諱，復有如附表所示
    之未稅洋菸扣案及查獲之照片八幀在卷可資佐證，又該扣案之未稅洋菸緝獲時之
    完稅價格為七十四萬七千零四十元，顯已逾管制進口物品十萬元以上，此有財政
    部高雄關稅局九十年四月二十四日關緝字第九００六０三四三號函在卷可稽，又
    東經一一九．三五度、北緯二二．三五度該海域位置距我國澎湖七美嶼（Ｔ１３
    ）至琉球嶼（Ｔ１４）段基線三十九浬，上開海域不屬於我國十二浬領海及二十
    四浬鄰接區範圍內乙節，亦據內政部以九十年五月二十九日台（九十）內地字第
    九００八七六五號函敘明白，是被告係私運管制物品進入我國領域甚明。本件事
    證明確，被告犯行洵堪認定。
二、按洋菸屬相對管制進口物品，一次私運超過海關完稅價格十萬元範圍，始依懲治
    走私條例處罰。而上開走私洋菸，其完稅價格已逾十萬元，已如前述，且被告係
    意圖營利而販入並私運未貼專賣憑證逾公告數額管制物品洋菸進入我國領域，於
    其進入十二浬之海域，走私行為即為既遂，故核被告甲○○所為，係犯懲治走私
    條例第二條第一項之私運管制物品進口逾公告數額罪和臺灣省內菸酒專賣暫行條
    例第三十七條第五款之販賣未貼專賣憑證之菸類罪，公訴意旨僅認應依懲治走私
    條例第三條第一項之運送私運管制物品進口逾公告數額罪處斷，尚有未洽，惟起
    訴事實相同，爰依法變更起訴法條，併予敘明。被告與不詳姓名之「林」姓成年
    男子間，就所犯上述二罪間互有犯意聯絡及行為分擔，應論以共同正犯。又被告
    甲○○就所共犯上述二罪間，有方法結果之牽連關係，應依刑法第五十五條牽連
    犯之規定，從一較重之私運管制物品進口逾公告數額罪處斷。再被告有如事實欄
    所示之前科，有臺灣高等法院被告全國前案紀錄表在卷可憑，其於執行完畢後五
    年內再犯本件有期徒刑以上之罪，係屬累犯，應依刑法第四十七條之規定加重其
    刑。爰審酌被告犯罪之動機、目的、手段、所生危害、犯罪後坦承犯行態度良好
    等一切情狀，量處如主文所示之刑，以資懲儆。扣案如附表所示之未貼專賣憑證
    洋菸均應依臺灣省內菸酒專賣暫行條例第四十條之規定宣告沒收。
據上論斷，應依刑事訴訟法第二百九十九條第一項前段、第三百條，懲治走私條例第
二條第一項、第十一條，臺灣省內菸酒專賣暫行條例第三十七條第五款、第四十條第
一款，刑法第二十八條、第四十七條、第五十五條，罰金罰鍰提高標準條例第一條前
段，判決如主文。
本案經檢察官張益昌到庭執行職務
中      華      民      國      九十      年     七     月    二十七    日
                                  臺灣臺南地方法院刑事第二庭
                                          法  官  張  瑛  宗
右正本證明與原本無異。
如不服本判決，應於判決送達後十日內向本院提出上訴狀( 應附繕本 )。
                                          書記官  盧  立  勇
中      華      民      國      九十      年     七     月    二十七    日
  附表：
一、   峰（KING SIZE）          五十條
二、   峰（KING SIZE)                 兩  箱
三、  SILVER STARLET                  一百條
四、  SILVER STARLET                  五  箱
五、  DAVIDOFF（LIGHTS）              三百五十條
六、  DAVIDOFF（LIGHTS）              二十三箱
七、  DAVIDOFF（CLASSIC）             二百條
八、  DAVIDOFF（CLASSIC）             二十箱
附錄法條
懲治走私條例第二條第一項
私運管制物品進口﹑出口逾公告數額者，處七年以下有期徒刑，得併科新
台幣二十萬元以下罰金。
懲治走私條例第十一條
走私行為之處罰，海關緝私條例及本條例無規定者，適用刑法或其他有關
法律。
臺灣省內菸酒專賣暫行條例第三十七條
 (刑罰 (二) )
有左列各款行為之一者，處一年以下有期徒刑、拘役或科或併科五千元以
下罰金：
五  違反第三十條之規定，販賣或轉讓未貼專賣憑證之菸類或酒類者。
臺灣省內菸酒專賣暫行條例第四十條第一款
 (沒收、沒入)
違反本條例規定經查獲之左列物件，沒收或沒入之：
一  菸酒。


司法院資訊處製作；財團法人民間司法改革基金會備份。
